【裁判字號】    95,沙簡上,22
【裁判日期】    950308
【裁判案由】    毒品危害防制條例
【裁判全文】
臺灣臺中地方法院刑事判決            95年度沙簡上字第22號
上  訴  人  臺灣臺中地方法院檢察署檢察官
被      告  甲○○
上列上訴人因被告違反毒品危害防制條例案件，不服本院沙鹿簡
易庭94年度沙簡字第634號中華民國94年11月30日第一審簡易判
決（聲請簡易判決處刑案號：94年度偵字第16257號）提起上訴
及移送併辦（95年度偵字第1238號），本院管轄之第二審合議庭
判決如下：
    主    文
原判決撤銷。
甲○○連續持有第二級毒品，累犯，處有期徒刑陸月，如易科罰
金，以參佰元折算壹日。扣案之第二級毒品甲基安非他命貳包 (
毛重計零點陸陸壹公克)沒收銷燬之。
    犯罪事實
一、甲○○前於民國八十八年間因施用毒品案件，經本院判處有
    期徒刑七月確定，甫於九十年一月四日執行完畢。詎猶不知
    悔改，復為供己施用，而基於持有第二級毒品甲基安非他命
    之概括犯意，(一)先於九十四年五月三十日二十一時十分許
    ，在臺中縣后里鄉○○路之金陵遊樂場內，以新臺幣（下同
    ）五百元價格，向綽號「饅頭」之姓名、年籍不詳成年男子
    ，購得第二級毒品甲基安非他命一包（毛重○. 三九五公克
    )，而持有第二級毒品，且未及施用即於同日二十一時三十
    分許，在臺中縣后里鄉○○路與泉州路口為警查獲，並扣得
    上開第二級毒品甲基安非他命一包。(二)又於九十四年七月
    二十三日十七時許，在上址金陵遊藝場，以五百元價格向綽
    號「芭樂」之姓名、年籍不詳成年男子，購得第二級毒品甲
    基安非他命一包（毛重○. 二六六公克)，而持有第二級毒
    品，且未及施用即於同日十七時三十分許，在臺中縣后里鄉
    ○里村○○路與甲后路口為警查獲，並扣得上開第二級毒品
    甲基安非他命一包。
二、案經臺中縣警察局大甲分局報告臺灣臺中地方法院檢察署檢
    察官偵查後聲請以簡易判決處刑及移送併案審理。
    理  由
一、上揭犯罪事實，業據被告甲○○於警詢及偵審中坦承不諱，
    且被告於上述時地先後二次為警查獲後，經警分別採集其尿
    液送請詮昕科技股份有限公司檢驗結果，安非他命類確均呈
    陰性反應，有詮昕科技股份有限公司出具之尿液檢驗報告二
    張在卷可稽。又扣案之毒品二包，經送請行政院衛生署管制
    藥品管理局檢驗結果，如犯罪事實欄一 (一)及 (二)部分所
    示之毒品各一包，確均為第二級毒品甲基安非他命，毛重分
    別為○. 三九五公克及○. 二六六公克，有行政院衛生署管
    制藥品管理局九十四年七月七日管檢字第○九四○○○七二
    ○四號及九十四年九月二十二日管檢字第○九四○○一○五
    四七號檢驗成績書各一份在卷可憑。此外，復有卷附之職務
    報告二份及扣案之第二級毒品甲基安非他命計二包可資佐證
    ，足認被告自白確與事實相符，堪可採信。綜上所述，本案
    事證明確，被告犯行洵堪認定。
二、核被告甲○○所為，係犯毒品危害防制條例第十一條第二項
    之持用第二級毒品罪。被告上揭先後二次持有第二級毒品甲
    基安非他命之行為，時間緊接，觸犯構成要件相同之罪名，
    顯係基於概括之犯意反覆為之，為連續犯，應依刑法第五十
    六條規定以一罪論，並加重其刑。被告上揭如犯罪事實欄一
    (二)部分所示犯行，雖未據檢察官起訴，惟既與經檢察官起
    訴部分具有連續犯之裁判上一罪關係，並經檢察官移送併辦
    ，本院自應併予審理，附此敘明。又被告前於八十八年間因
    施用毒品案件，經本院判處有期徒刑七月確定，甫於九十年
    一月四日執行完畢，有臺灣高等法院被告前案紀錄表一份在
    卷足憑，其於受有期徒刑執行完畢後，於五年以內再犯本件
    有期徒刑以上之罪，為累犯，應依刑法第四十七條規定，遞
    加重其刑。原審以被告罪證明確，予以論罪科刑，固非無見
    ，惟原審未及審酌被告上揭如犯罪事實欄一（二）部分所示
    之持有第二級毒品犯行，尚有未洽，公訴人上訴意旨指摘原
    審未及審理檢察官移送併辦部分等語，為有理由，自應由本
    院將原判決撤銷改判。爰審酌被告犯罪之動機、目的、手段
    、所持有之甲基安非他命數量非鉅，及其犯罪後坦承犯行，
    態度尚佳等一切情狀，量處如主文所示之刑，並諭知易科罰
    金之折算標準。又本院斟酌被告於九十四年五月三十日為警
    查獲後，竟不知悛悔警惕，復於同年七月二十三日再為如犯
    罪事實欄一 (二)部分所示犯行，認檢察官具體求處被告有
    期徒刑五月，略嫌過輕，復此指明。扣案之第二級毒品甲基
    安非他命二包 (毛重計○. 六六一公克)，應依毒品危害防
    制條例第十八條第一項前段規定，宣告沒收銷燬之。
據上論斷，應依刑事訴訟法第四百五十五條之一第一項、第三項
、第三百六十九條第一項前段、第三百六十四條、第四百五十條
第一項、第二百九十九條第一項前段，毒品危害防制條例第十一
條第二項、第十八條第一項前段，刑法第十一條、第五十六條、
第四十七條、第四十一條第一項前段，罰金罰鍰提高標準條例第
二條，判決如主文。
中    華    民    國    95    年    3     月    8     日
                    臺灣臺中地方法院刑事第十庭
                        審判長法  官  郭瑞祥
                              法  官  黃炫中
                              法  官  江奇峰
上正本證明與原本無異。
不得上訴。
                              書記官  陳美年
中    華    民    國    95    年    3     月    8     日
附錄論罪科刑法條
毒品危害防制條例第十一條第二項：
持有第二級毒品者，處二年以下有期徒刑、拘役或新臺幣三萬元
以下罰金。


司法院資訊處製作；財團法人民間司法改革基金會備份。
